臺灣板橋地方法院刑事判決　　　　　　　100年度易字第299號
公　訴　人　臺灣板橋地方法院檢察署檢察官
被　　　告　林慧端
　　　　　　紀年穎
上二人共同
選任辯護人　陳怡欣律師
　　　　　　黃繼岳律師
上列被告等因背信案件，經檢察官提起公訴（99年度偵字第7179
號），本院判決如下：
    主  文
林慧端共同為他人處理事務，意圖為自己不法之利益，而為違背
其任務之行為，致生損害於本人之財產，處有期徒刑伍月，如易
科罰金，以新臺幣壹仟元折算壹日。
紀年穎共同為他人處理事務，意圖為自己不法之利益，而為違背
其任務之行為，致生損害於本人之財產，處有期徒刑柒月。
    事  實
一、林慧端係林沈秀民之四女，紀年穎則為林慧端之配偶。緣林
    沈秀民原本與二女林慧倩（業於民國98年5 月13日逝世）同
    住在臺北縣新莊市（現改制為新北市新莊區，下同）中港路
    447 號5 樓，但於98年2 月間，因林慧倩身體狀況不佳而住
    院接受治療，林沈秀民因其年紀老邁需他人照顧日常生活起
    居，遂委由林慧端、紀年穎照顧其日後生活起居，並因欲與
    渠等同住，委由渠等購屋供與渠等共同居住，而於98年3 月
    中旬某日，委請林慧端、紀年穎代為處理上開事務，並自同
    年3 月18日起至6 月11日止，將其在中華郵政股份有限公司
    新莊郵局（下稱新莊郵局）之定期儲金存單解約及林慧倩勞
    保死亡給付金均存入其在新莊郵局所開設之帳號0000000000
    0000號帳戶內（詳細時間、金額如附表編號1 至5 、7 、10
    、13所示），共計新臺幣（下同）2,490,343 元，先後以提
    轉存簿、提開業支及提轉匯兌等方式，分別匯入林慧端在新
    莊郵局所開設之帳號00000000000000號帳戶內（小計1,216,
    593 元，即如附表編號6 、9 所示）、紀年穎於合作金庫銀
    行三重分行所開設之帳號0000000000000 號帳戶內（小計1,
    270,514 元，即如附表編號12、14所示），合計 2,487,407
    元；詎林慧端、紀年穎獲得前述款項後，明知應以其中部分
    款項作為購屋供林沈秀民與渠等共同居住之用，剩餘款項則
    須使用在照顧林沈秀民個人生活之相關支出項目，竟渠等共
    同意圖為自己不法利益，而為違背渠等任務行為之犯意聯絡
    ，將前開款項除用於受委任照顧林沈秀民個人生活之相關支
    出（如租金、醫療費用及吃、用之必要花費）外，其餘款項
    不僅未依林沈秀民之指示購買自住房屋，且將應作為購屋款
    項及林沈秀民個人生活之支出挪為他用而流向不明，致生損
    害於林沈秀民之財產。況自98年11月10日起，林沈秀民既改
    由其三女林慧婷接回家中照顧，且林沈秀民此際更已向渠等
    表示終止委任之意，渠等即應交還因處理前開委任事務而收
    取剩餘款項，惟渠等僅於98年11月10日，透過林慧端之上開
    帳戶匯還林沈秀民500,000 元（即如附表編號15所示），至
    於其他款項則未依約返還予林沈秀民，甚至迄今已花用殆盡
    。
二、案經林沈秀民訴由臺灣板橋地方法院檢察署檢察官偵查起訴
    。
    理  由
壹、有關證據能力部分：
一、按被告以外之人於審判外之言詞或書面陳述，除法律有規定
    者外，不得作為證據，刑事訴訟法第159 條第1 項定有明文
    。證人即告訴人林沈秀民及證人林慧婷於接受檢察事務官所
    言、聲請再議書狀及手寫書狀係均屬被告以外之人於審判外
    之言詞或書面之陳述，且渠等所述情節核與渠等於本院審理
    時證述之內容相符，而辯護人主張該證據方法無證據能力，
    則依上開規定，自無證據能力，而不得作為證據。
二、被告以外之人於偵查中向檢察官所為之陳述，除顯有不可信
    之情況者外，得為證據，刑事訴訟法第159 條之1 第2項 定
    有明文。而按刑事訴訟法第158 條之3 規定：「證人、鑑定
    人依法應具結而未具結者，其證言或鑑定意見，不得作為證
    據。」所謂「依法應具結而未具結者」，係指檢察官或法官
    依刑事訴訟法第175 條之規定，以證人身分傳喚被告以外之
    人（證人、告發人、告訴人、被害人、共犯或共同被告）到
    庭作證，或雖非以證人身分傳喚到庭，而於訊問調查過程中
    ，轉換為證人身分為調查時，此時其等供述之身分為證人，
    則檢察官、法官自應依本法第186 條有關具結之規定，命證
    人供前或供後具結，其陳述始符合第158 條之3 之規定，而
    有證據能力。若檢察官或法官非以證人身分傳喚，而以告發
    人、告訴人、被害人或共犯、共同被告身分傳喚到庭為訊問
    時，其身分既非證人，即與「依法應具結」之要件不合，縱
    未命其具結，純屬檢察官或法官調查證據職權之適法行使，
    當無違法可言。而前揭不論係本案或他案在檢察官面前作成
    未經具結之陳述筆錄，係屬被告以外之人於偵查中向檢察官
    所為之陳述，本質上屬於傳聞證據，基於保障被告在憲法上
    之基本訴訟權，除該被告以外之人死亡、身心障礙致記憶喪
    失或無法陳述、滯留國外或所在不明而無法傳喚或傳喚不到
    、或到庭後拒絕陳述等情形外，如已經法院傳喚到庭具結而
    為陳述，並經被告之反對詰問，前揭非以證人身分而在檢察
    官面前未經具結之陳述筆錄，除顯有不可信之情況者外，依
    刑事訴訟法第159 條之1 第2 項，仍非不得為證據，惟應於
    判決內敘明其符合傳聞證據例外之理由。不能因陳述人未經
    具結，即一律適用本法第158 條之3 之規定，排除其證據能
    力（最高法院97年度臺上字第1373號判決意旨參照）。復按
    刑事訴訟法第166 條以下所定詰問程序，僅於審判程序有其
    適用，偵查程序中檢察官固然基於其客觀義務，必須對於被
    告有利及不利之情形均一律注意（刑事訴訟法第2 條第1 項
    參照），惟偵查中檢察官主要係基於蒐集被告犯罪證據之目
    的以訊問證人，核與審判程序中法院需立於公正第三人地位
    ，經由當事人之攻防，調查證人以認定事實之性質及目的有
    別，況偵查中訊問證人，法亦無明文必須傳喚被告使之得以
    在場，至刑事訴訟法第248 條第1 項前段雖規定「如被告在
    場者，被告得親自詰問」，然在偵查之目的及法律之條文規
    範結構下，事實上亦難期被告有於偵查中行使詰問權之機會
    ，是應認我國現行法制中，偵查中被告對於證人之對質詰問
    權，並非必然需受到保障之權利，惟法院於審判中欲使用偵
    查時訊問證人之筆錄時，基於審判期日即應保障被告對質詰
    問權之法理，除被告於審判中放棄對該證人之反對詰問權，
    而得依刑事訴訟法第288 條第1 項前段規定以宣讀該證人於
    審判外陳述或告以要旨等簡便調查證據方式為之者外，法院
    仍應傳喚該陳述人到庭，使被告或其辯護人有行使反對詰問
    權之機會，否則該證人在偵查中向檢察官所為之陳述，縱使
    已經具結，且無顯不可信之情況，仍屬未經完足調查之證據
    （最高法院96年度臺上字第1870號判決意旨參照）。查告訴
    人林沈秀民於99年1 月15日接受檢察官訊問時所製作之筆錄
    （見99年度他字第213 號偵查卷〈下稱99他213 卷〉第12、
    13頁），乃係以告訴人身分接受訊問，非以證人身分，即與
    「依法應具結」之要件不合，縱未命其具結，純屬檢察官調
    查證據職權之適法行使，當無違法可言，尚不得因其未具結
    ，而以違反刑事訴訟法第158 條之3 規定為由，認其無證據
    能力。況且，被告及辯護人並未提出告訴人林沈秀民於接受
    檢察官訊問時有何顯不可信之情況，況告訴人林沈秀民於本
    院100 年8 月3 日審判期日中以證人身分到庭證述，並賦予
    被告及辯護人對質詰問之機會，則依刑事訴訟法第159 條之
    1 第2 項之規定，當有證據能力。又證人林慧婷於99年2 月
    10日接受檢察官訊問時業經具結在案，此有結文1 紙（詳見
    99他213 卷第72頁）在卷可證，且辯護人未具體指摘證人林
    慧婷於偵訊時之陳述有何顯不可信之情況，況證人林慧婷於
    本院100 年8 月3 日審判期日中以證人身分到庭證述，並賦
    予被告及辯護人對質詰問之機會，則依前揭規定，本院認證
    人林慧婷於偵訊時所言有證據能力，得作為證據。
三、刑事訴訟法第159 條第1 項雖規定，被告以外之人於審判外
    之言詞或書面陳述，除法律有規定外，不得作為證據。惟同
    法第159 條之5 明定：「被告以外之人於審判外之陳述，雖
    不符前4 條之規定，而經當事人於審判程序同意作為證據，
    法院審酌該言詞陳述或書面陳述作成時之情況，認為適當者
    ，亦得為證據。」、「當事人、代理人或辯護人於法院調查
    證據時，知有第159 條第1 項不得為證據之情形，而未於言
    詞辯論終結前聲明異議者，視為有前項之同意。」，其立法
    理由在於傳聞證據未經當事人之反對詰問予以核實，乃排斥
    其證據能力。惟當事人如放棄對原供述人之反對詰問權，於
    審判程序表示同意該等傳聞證據可作為證據，此時，法院除
    認該傳聞證據欠缺適當性外，自可承認其證據能力。又當事
    人、代理人或辯護人於調查證據時，知有刑事訴訟法第 159
    條第1 項不得為證據之情形，卻表示「對於證據調查無異議
    」、「沒有意見」等意思，而未於言詞辯論終結前聲明異議
    者，應視為已有將該等傳聞證據採為證據之同意，最高法院
    93年度台上字第3533號、94年度台上字第2976號判決亦採同
    一見解。經查：本案被告林慧端、紀年穎及辯護人、檢察官
    於本院審判期日，除被告及辯護人對於前開告訴人林沈秀民
    及證人林慧婷證述之證據能力有爭執外，對於下列其餘經本
    院調查之證據方法，均表示對證據能力不爭執，復於審判期
    日就本院一一提示之前揭證據方法於言詞辯論終結前，均亦
    未就所調查之證據主張有刑事訴訟法第159 條第1 項不得為
    證據之情形，是參照上開說明要旨，本案經調查之證據，均
    有證據能力，合先敘明。
貳、實體方面：
一、訊據被告林慧端、紀年穎固均坦認渠等受告訴人林沈秀民之
    委託照顧其日後之日常生活起居，並因其欲與渠等同住，而
    委由渠等購屋以供與渠等同住，遂與告訴人一同前往辦理附
    表編號1 至7 、9 至14所示之定存解約、轉匯等事宜，而告
    訴人自98年7 月至10月7 日住院前係與渠等同住，嗣告訴人
    於98年11月10日出院後並未再與渠等同住，渠等並於同日匯
    款50萬元至告訴人台北富邦銀行雙園分行帳戶內之事實，惟
    均矢口否認有何背信之犯行，被告林慧端辯稱：告訴人同意
    由渠等使用前開款項，供作與渠等共同生活之使用，實際上
    也用在她及共同生活的花費上，期間共同生活花費快100 多
    萬元，其中含有林慧倩之喪葬費用、醫療費用、看護費用；
    且告訴人曾說110 萬元要購屋，渠等也確實去看房屋，交斡
    旋金5 萬元，後來解約，仲介公司歸還給渠等，最後花費剩
    下150 萬元，已經還給告訴人50萬元，剩下的款項是告訴人
    說要給伊的等語置辯，及被告紀年穎辯稱：告訴人承諾要跟
    渠等同住，讓渠等共同使用她的存款，她才會把帳戶的密碼
    告訴渠等；且為了照顧告訴人及林慧倩，伊需經常請假，以
    致伊工作遭解雇；及渠等依照協議照顧告訴人，並覓屋等語
    置辯。辯護人為渠等辯護稱：告訴人與被告二人協議由被告
    二人日後全權處理告訴人所有存款使用並照顧告訴人生活起
    居，及處理林慧倩癌末到逝世一切事務，故自98年3 月初某
    日起，由被告二人全權處理照顧告訴人並依照告訴人前開同
    意之方案進行，由告訴人與被告二人共同至新莊郵局辦理匯
    款至被告林慧端前開新莊郵局帳戶及被告紀年穎合作金庫三
    重分行前開帳戶，處理這些事務後，告訴人及被告二人彼此
    承諾不要將此事告知當時並無意願介入處理幫忙告訴人及林
    慧倩事宜的其他女兒知悉；被告二人獲得前開款項後，尋覓
    購屋之標的，曾於98年4 月初有斡旋一屋並即將付訂，但因
    該屋房間數及空間過小，遂向住商不動產仲介人員解約，之
    後因賣屋數變少、房價過高及找不到合適之房屋，又因98年
    5 月林慧倩往生，故未購買房屋，且告訴人98年8 月中精神
    狀況有異，密集就醫，被告二人始暫緩購屋，以便專心照顧
    告訴人；且被告二人依照協議履行，照顧告訴人及林慧倩以
    及被告二人一家生活使用有支出明細，且告訴人出院後要求
    與林慧婷同住後，被告二人亦返還50萬元予告訴人，其他剩
    下部分係告訴人同意給被告二人；故被告二人客觀上除無違
    背任務之行為外，主觀上亦無不法所有之意圖，且無損害於
    告訴人協議後之財產利益等語。經查：
(一)、被告林慧端係告訴人之四女兒、被告紀年穎係被告林慧端之
    配偶，而於98年3 月間，渠等受告訴人之委託照顧其日後之
    生活起居，且告訴人為了與渠等共同居住而欲購屋，遂於附
    表編號1 至7 、9 至14所示之時間，先將其郵政定期儲金存
    單解約後存入其前開帳戶內，先後以提轉存簿、提開業支、
    提轉匯兌之方式分別匯入被告林慧端上開新莊郵局帳戶及被
    告紀年穎上開合作金庫三重分行帳戶，供作照顧告訴人生活
    起居之用及其中部分將供作購屋之用，及告訴人自98年7 月
    起至10月7 日住院前與被告二人同住，然告訴人於98年10月
    7 日起因慢性精神分裂症而住入行政院衛生署臺北醫院急性
    病房治療至98年11月10日出院後，告訴人改與其三女兒林慧
    婷同住，被告二人並於98年11月10日匯款50萬元至告訴人臺
    北富邦銀行雙園分行帳戶（即如附表編號15所示）之事實，
    業據被告二人坦認屬實，核與告訴人指訴之情節大致相符，
    並有附表編號1 至7 、9 至15備註欄所示之書證附卷可證，
    以及行政院衛生署臺北醫院醫療費用收據、100 年3 月29日
    北醫歷字第1000003333號函暨病歷資料各1 份（詳見99他21
    3 卷第28頁、本院卷第48至52頁）在卷供參；又參酌中華郵
    政股份有限公司於99年5 月24日以儲字第0990056125號函覆
    稱：「定期存款如未到期前欲中途解約，係以本人攜帶身分
    證、原留印鑑、存單及存簿親自到原立帳郵局辦理為原則，
    惟如確實因故無法親自臨櫃辦理，亦得出具委託書委託他人
    代辦，惟受託代辦人除需攜帶上開所有文件外，尚需攜帶其
    身分證及印章前往辦理，且上述委託書需經郵局查證後始予
    受理」甚明，而附表編號1 至5 、7 、10所示之定期儲金存
    單均係提前解約，並由本人即告訴人親自臨櫃辦理，而未委
    託他人代辦等情，此有前開函文暨附表編號1 至5 、10所示
    之郵政定期儲金存單暨郵政定期儲金本息轉存申請書各1 份
    （詳見99年度偵續字第344 號偵查卷〈下稱99 偵續344 卷〉
    第21、26至31頁）在卷可憑，足認附表編號1 至5 、7 、10
    所示之定存解約均係告訴人本人親自臨櫃辦理無訛。是以，
    前開事實，洵堪認定屬實。
(二)、本案爭點厥為被告二人受告訴人前開委託後，是否未依照前
    開受委託事項處理事務而生損害於告訴人之財產利益？本院
    得心證之理由，茲分述如下：
１、徵諸告訴人林沈秀民於偵訊時指稱：我把郵局提款卡、密碼
    、存摺都交給被告二人，郵局內250 萬元都被他們領走，我
    把錢交給他們保管；我跟被告二人住2 個月當中，有時是我
    跟他們去買菜，有時是他們去買菜；直到我出院，才將郵局
    、富邦銀帳戶之存摺還我；被告二人有說過要買屋住，我本
    來也要出一點錢，不知道他們什麼時候要買房子，後來也沒
    有買等語（詳見99他213 卷第12、13頁），及於本院審理時
    證稱：我把錢給被告二人是因為我要買房子，房子本來是租
    的，希望他們買房子，我要跟他們住；不記得何時開始跟被
    告二人住，但我住了1 個月就出來，後來2 個月都來來去去
    的，煮飯及買菜都是我自己作，錢是跟紀年穎拿；搬到林慧
    端家時，有交待要買房子給我住，我說你就有地方讓我住、
    吃、住生活，她也答應；我住林慧端家1 個月，是我跟被告
    他們要，他們會給我，房租是他們付給房東，菜錢都是我付
    的；我跟他們要都是小錢，如吃、用的，約多少錢我不記得
    了，我記得很少；我存簿給被告二人保管，是指我要跟他們
    共同住，給他們保管，如果沒有一起住，他們要還我等語（
    詳見本院卷第158 至162 頁）明確；且衡諸於98年3 月18日
    前，告訴人除附表編號1 至5 、7 、10所示之定期儲金存款
    外，其尚有彰化銀行新莊分行帳號00000000000-000 號帳戶
    存款60,757元（98年8 月18日止之存款餘額）、臺灣企銀迴
    龍分行帳號00000000000 號帳戶存款57,375元（98年6 月21
    日止之存款餘額）、世華聯合商業銀行埔墘分行帳號000000
    00000 號帳戶存款37,941元（98年6 月21日止之存款餘額）
    及台北富邦銀行雙園分行帳號000000000000號帳戶存款12,4
    69元（98年7 月28日止之存款餘額，該帳戶供作敬老津貼及
    殘障津貼匯入之用），且於98年8 月24日，由被告紀年穎陪
    同告訴人將前開彰化銀行、臺灣企銀及世華銀行帳戶分別提
    領6 萬元、57,378及37,941元號均轉匯入告訴人上開台北富
    邦銀行帳戶，斯時該帳戶之存款餘額係167,785 元乙節，業
    據被告紀年穎供述甚明，並有前開帳戶之存摺明細各1 份（
    詳見99他213 卷第38至43、63至64頁）附卷可證，故告訴人
    前開帳戶之存款餘額加上前開定期存款及林慧倩之勞保死亡
    給付，至少有現金2,655,192 元之積蓄；又觀諸告訴人前開
    彰化銀行、臺灣企銀及世華銀行帳戶之交易往來明細，甚少
    自前開三個帳戶提款之情事，而告訴人前開台北富邦銀行帳
    戶，供作每月敬老津貼3,000 元及每月殘障補助1,000 元匯
    入之用，且於98年3 月3 日起至11月10日止，每月均固定提
    領4,000 元現金，而其餘在郵局有多筆定存之存款，堪認告
    訴人每月除醫療費用支出外，其生活花費顯然不多，則告訴
    人前開帳戶存款，既係其畢生之積蓄，以供其頤養天年之用
    ，告訴人豈有可能僅因被告二人答應照顧其往後之生活，而
    承諾將其畢生積蓄均供作其與被告二人共同生活之所有開銷
    ？此顯與常情不合，故被告二人均辯稱：告訴人同意將該款
    項供作其與渠等共同生活使用，由渠等全權使用云云，顯屬
    事後推諉卸責之詞，不足採信。故告訴人將附表編號1 至 5
    、7 、10所示之定存解約後匯款至被告二人前開帳戶之目的
    ，顯係為了與被告二人共同居住，委由被告二人照顧其日後
    之生活起居，而指示被告二人將前開款項除部分款項用於購
    屋供其與渠等同住外，其餘即需用於告訴人個人之生活開銷
    ，應堪認定。
２、至被告二人提出渠等花用告訴人前開款項之支出明細表，包
    含：(1)上班期間請假處理林慧倩住院時突發緊急狀況、半日
    及全日看護費用、住院自費、請假陪同林慧倩外出、喪葬處
    理、告別追思會：315,000 元；(2)98年4 至11月帶林沈秀民
    就診之交通費：未計；(3)98年4 至11月帶林沈秀民看診醫療
    費用：未計；(4)搬家費用4,00 0元4 趟：15,000元；(5)因照
    顧林慧倩、林沈秀民而常請假，從98年6 至11月失業：未計
    ；(6)98年3 月林沈秀民同意給林慧端購屋之頭期預備款：11
    0 萬元；(7)房租租約最低1 年平均損失：7 萬元；(8)租屋購
    買完整新家具：約30萬元；(9)日常生活及個人生活消耗用品
    98年6 至11月：未計；(10)額外提領零用金買保健食品及保眼
    藥水98年6 至11月：約2 萬元；（11）林沈秀民出院前夕同
    意請林慧端從帳戶提領50萬元存入林沈秀民台北富邦銀行帳
    戶：50萬元。合計232 萬元等情，此有該明細表1 份（詳見
    99他213 卷第47頁、本院卷第47頁被證一）附卷可憑，且被
    告二人就前開支出提出相關單據或無單據之明細（99偵續34
    4 卷第33頁）內容：(1)林慧倩部分：住院費用：5,564 元
    、14,180元（醫療費用收據，同卷第34至37頁），住院護
    理用品及生活用品：8,000 至10,000元，請假外出租借救
    護車及特別護士：6,500 元（收據，同卷第38頁），看護
    費用：105,600 元（看護服務證明書、收據、收款單，同卷
    第39至40頁），66日*1,100元=72,600 元（沒單據），喪
    葬處理費61,360元（收據，同卷第41頁）、雜支10,000元（
    沒單據）；(2)林沈秀民原承租房子之房租最後2 次租金16,0
    00元（沒單據）；(3)98年2 月至5 月紀年穎上班請假處理林
    沈秀民及林慧倩事宜、租借車輛、加油費（沒單據）。是以
    ，就林慧倩生病住院等相關支出有單據部分係193,204 元（
    即：5,564 元+ 14,180元+6,500元+105,600元+61,360 元=1
    93,204元），縱使加上前開沒有單據部分（即10,000元+72,
    600 元+10,000 元=92,600 元），亦僅係285,804 元（即19
    3,204 元+92,600 元=285,804元）。然而：
(1)、就告訴人之二女兒林慧倩生前因病住院之相關開銷費用及至
    98年5 月13日逝世後喪葬等費用部分：證人盧永坤於本院審
    理時證稱：林慧倩就醫期間有申請勞保給付，且理賠金11多
    萬元存入林慧倩帳戶，且林慧倩住院期間，教會（即中華民
    國臺灣省基督教新莊信義會）有奉獻，用來作為林慧倩的醫
    療支出，奉獻金交給紀年穎，讓他簽收；醫療費用都是林慧
    倩自己出的，她生前有說她定存21萬多，另外還有11萬多的
    殘障給付，因為子宮切除，這筆也有定存；且黃秀雄牧師說
    在林慧倩生病期間，教會給付3 個月薪水給她，有16,850元
    ，這是每月薪水；我也有幫林慧倩辦理市公所急難救助馬上
    關懷的2 萬元救助金給林慧倩，由她本人簽收，那時候她還
    在化療，行動正常等語（詳見本院卷第182 頁）明確，並有
    信義會新莊教會100 年8 月26日新莊字100082601 號函覆稱
    ：信義會新莊教會代轉林慧倩姐妹奉獻，由林慧端簽收收據
    6 張，金額共計36,300元等情，此有該函文暨所附收據6 張
    、明細表1 份可證（詳見本院卷第194 至197 頁），以及新
    北市新莊區公所100 年9 月14日新北莊社字第1000042336號
    函覆稱：林慧倩申請馬上關懷急難救助，於98年3 月13日領
    有2 萬元等語，此有該函文暨所附申請書、領據各1 份（詳
    見本院卷第204 至206 頁），以及勞工保險局100 年9 月23
    日保給命字第10010204700 號函覆稱：林慧倩於97年9 月10
    日核付保險殘廢給付102,400 元，且林慧倩於98年5 月13日
    死亡，由其母林沈秀民以受益人身分，請領其勞工保險本人
    死亡給付，本局於98年6 月5 日核付672,000 元等語，此有
    該函文1 份（詳見本院卷第222 頁）在卷可證，是以，縱使
    不計林慧倩生前之存款數額，就前開奉獻金、急難救助金及
    勞工保險殘廢給付，林慧倩生前業已領取158,700 元現金；
    況被告紀年穎供稱：我們照顧林慧倩的時間是98年2 月底到
    她5 月中往生；林慧倩請我們保管她的積蓄及她所領取的救
    助金、捐款等，她的錢足夠支付她生病到她去世之間的開銷
    ，但她的錢不只要支付她的開銷，她委託林慧端時有說要我
    們全權處理她的事情，相對地我們會需要請假；林慧端帳戶
    有20幾萬元，含其他救助金、捐款等；我所謂足夠支付是指
    加起來20幾萬，因為林慧倩及告訴人的錢都會用到，她去世
    時，她沒有剩下錢，因為她要把所有的請林慧端處理，還要
    負擔我們照顧她的花費，剩下的錢就是當作我們照顧她的花
    費，由我們取得，多少錢沒有計算；我失業是98年5 月初，
    但公司支薪到5 月底，林慧端之前是家庭主婦，沒有工作；
    有請全天或半天的看護給林慧倩，我們除了照顧她的人之外
    ，還有處理她的事情，如醫院打電話說有事情要處理，有事
    後也要陪同她等語（詳見本院卷第235 頁到第236 、238 頁
    ），及被告林慧端供稱：林慧倩98年2 月初住院，3 月她託
    付我們；我們領教會的奉獻款、急難救助的錢，用這些以及
    她的存款去支付，她給我們她的新莊郵局提款卡，由我們處
    理她的事情，不清楚她給我們時，該帳戶內有多少錢；她請
    我們處理，我們在當中有些花費我們涵蓋起來；錢本來是20
    幾萬，花了但後來不夠用；林慧倩的帳戶都是紀年穎領的；
    為了照顧林慧倩，3 個月總共花了約30、40萬元，含房租的
    費用，也有包含喪葬費；（問：林慧倩的積蓄加上捐款及急
    難救助金是否足以支付她生病到去世所需的開銷？）應該是
    不夠，因為在照顧她的過程中，我們也需要花費我們的精神
    及時間；30、40萬元開銷是指實際開銷或是算入我們所花費
    的精神及時間；3 個月還有看護費，整天價錢是2,400 元，
    我們有提出單據，也有些是我們沒有計算進去的；林慧倩住
    院之前，我沒有工作，紀年穎有工作，月薪3 、4 萬元；（
    問：你們兩人照顧林慧倩，又有請看護，看護照顧的時間？
    ）看護照顧24小時，但我們還是會去，紀年穎會請假，我們
    兩人一起處理他看護或是醫療的事，紀年穎1 個月要請很多
    天的假等語（詳見本院卷第230 頁反面至第231 頁反面），
    是縱認被告二人所提出前開有關林慧倩費用支出之單據（合
    計193,204 元）或加上沒單據（合計285,804 元）屬實，且
    由渠等負責支付者，惟林慧倩生前之存款（20餘萬元）加上
    前開奉獻金、急難救助金及勞工保險殘廢給付（合計158,70
    0 元）等款項，顯足以支應其醫療費及其他生活開銷，且尚
    有剩餘，自無須動用告訴人前開委任被告二人管領之款項，
    則被告紀年穎供稱：除奉獻金外，其餘的錢與我們無關，看
    護費用是我們支出，提出說明時，只針對我們使用告訴人錢
    來支付林慧倩的支出，所以沒有提及教會奉獻金云云（詳見
    本院卷第18 2頁反面），即屬無據。故林慧倩自98年2 月間
    因病住院時起至往生時止相關費用之支出，既已由其平日之
    積蓄、受捐助、補助、理賠金等足以支應，被告二人卻將之
    計入告訴人前開委任管領財產之支出項目，此魚目混珠之舉
    ，益徵渠等有為自己不法利益之意圖。
(2)、又查告訴人原自97年4 月7 日起至98年4 月7 日止，與林慧
    倩承租臺北縣新莊市○○路447 號5 樓，每月租金8,000 元
    ，而被告二人原自98年4 月5 日起至99年4 月5 日止，承租
    臺北縣新莊市○○○街138 號3 樓，每月租金7,000 元，惟
    於98年6 月15日起（租期至至99年6 月14日止），被告二人
    承租臺北縣新莊市○○路82巷14號2 樓，每月租金12,000元
    ，作為與告訴人共同居住之處所乙節，業據被告二人供述明
    確，並有房屋租賃契約書3 份（詳見99他213 卷第15至20頁
    ）在卷可證，而參酌證人林沈秀民於本院審理時證稱：我跟
    林慧倩共同租屋住在一起，開銷一起付等語（詳見本卷第16
    0 頁反面），以及林沈秀民自98年10月7 日起至98年11月10
    日在行政院衛生署臺北醫院住院，住院費用6,390 元，此有
    行政院衛生署臺北醫院醫療費用收據1 份（詳見99他213 卷
    第28頁）附卷足證，而告訴人自98年3 月至10月間曾多次就
    診，此有上開行政院衛生署樂生療養院、行政院衛生署臺北
    醫院、國泰醫院等函覆資料可證，則告訴人於前開期間之醫
    療費用、98年3 至10月間之租金等，自堪認屬於其個人生活
    之必要開銷。
(3)、至告訴人雖因日後欲與被告二人同住，而同意由被告二人購
    屋以供其與被告二人同住，但就購屋款項部分，告訴人於偵
    訊時指稱：被告二人說要買房住，我本來也要出一點錢，不
    知道他們什麼要買房子，後來也沒有買等語（詳見99 他213
    卷第13頁），及於本院審理時證稱：我給他們250 萬元，我
    有說買房子，並說「相貼」（臺語）買房子共同居住，但沒
    有說「相貼」多少等語（詳見本院卷第162 頁），足認告訴
    人對於其就購屋款項之出資並未言明金額；且衡諸被告紀年
    穎於本院審理時亦供稱：我們跟告訴人討論，告訴人說可以
    出錢付頭期款，當時房價就是告訴人的錢可以付頭期款的房
    屋趴數等語（詳見本卷第163 頁），而辯護人為渠等辯護稱
    ：被告二人於98年4 月曾找仲介，下斡旋金4 萬元，準備好
    訂金，但因該屋房間數及空間過小，遂向住商不動產仲介人
    員解約，之後因賣屋數變少、房價過高及找不到合適之房屋
    ，又因98年5 月林慧倩往生，故未購買房屋，且告訴人98年
    8 月中精神狀況有異，密集就醫，始暫緩購屋等語，並有住
    商不動產有限公司函覆稱：被告二人曾於99年2 月26日前下
    斡旋乙節，此有該函覆資料1 份（詳見本院卷第46頁）在卷
    可證，是以，被告二人於98年11月10日前，既然尚未覓得房
    屋購買，則殊難遽以認定告訴人就渠等購屋房價之頭期款同
    意出資之金額即為110 萬元，而被告等卻逕自認定屬於渠等
    可任意支配他用之範圍，難謂無為自己不法利益之意圖。
(4)、再者，觀諸被告林慧端新莊郵局前開帳戶明細（詳見99偵續
    344 卷第61頁）、被告紀年穎合作金庫三重分行前開帳戶明
    細（詳見99偵續344 卷第83至96頁）所示，被告林慧端該帳
    戶於98年3 月18日自告訴人上開帳戶存入847,576 元（即附
    表編號6 ）前，該帳戶之存款餘額係20,499元，而於98 年3
    月18日、4 月25日自告訴人前開帳戶存入附表編號6 、9 所
    示之款項後，其存款餘額係1,237,092 元，並自98年6 月24
    日起至98年11月10日匯款50萬元予告訴人前，曾有多筆之提
    款金額從5,000 元至12,000元不等（合計137,000 元），而
    於98年11月10日匯款50萬元予告訴人後，該帳戶存款尚餘60
    0,722 元，迨至99年6 月21日止存款餘額為66,229元，期間
    亦多筆之提款金額從5,000 元至2 萬元不等（合計 535,716
    元），但並無款項存入；及被告紀年穎該帳戶於98 年6 月5
    日自告訴人上開帳戶存入598,514 元（即附表編號12）前，
    該帳戶之存款餘額僅有820 元，而於98年6 月5 日、6 月11
    日自告訴人前開帳戶存入附表編號12、14所示之款項後，其
    存款餘額係1,270,596 元，且於98年11月10日止存款餘額為
    1, 118,098元，期間曾多筆之提款或轉帳金額從3,000 元至
    2 3,000 元不等（累計為196,305 元），迨至99年10月18日
    止存款餘額為477,886 元，且自98年11月10日起至99年10月
    18日止之期間曾有多筆之提款或轉帳（累計為1,215,980 元
    ），並僅有利息存入，卻無其他款項存入，足認被告二人前
    開二個帳戶於獲得告訴人前開匯入款項之前，存款分別僅 2
    萬餘及820 元，而於告訴人在98年11月10日表示終止委任之
    意時，被告二人自98年6 月11日起至98年11月10日止已動用
    告訴人之存款達333,305 元（即137,000 元+196,305元），
    顯已逾上述照顧告訴人所衍生之房租、醫療費用、日常花費
    甚多；復參酌被告林慧端供稱：在告訴人未與我們同住前，
    我們一家1 個月開銷約5 萬元，因有小孩、房租、吃的、用
    的，是負債的，金額要問紀年穎；（問：依照資料顯示，告
    訴人交給你們的錢有250 萬元，如何跟你們同住可以花 200
    萬元？）因為孩子要花錢，我們只還她50多萬元，而110 萬
    元是她要給我們買房子，也不是在這3 個月花掉的，之後陸
    陸續續花在生活費等語（詳見本院卷第232 頁反面），及被
    告紀年穎供稱：與告訴人同住前，有時候經濟是負債的，我
    會用信用卡借現金，我們1 個月花費開銷，薪水領完後， 1
    個月差不多會多借1 萬元，但不一定，有時候是2,000 元，
    應該是4 萬多元；當時我月薪3 萬多元；我98年5 月初失業
    ，公司薪資給付到5 月底，直到100 年2 月才又開始工作；
    110 萬元花到生活費，全部都花掉，沒有剩下，都花在我們
    一家五口身上，是在告訴人離開後，陸續花掉等語（詳見本
    院卷第236 頁反面到第237 、238 頁），是以，被告二人於
    受告訴人前開委任前，被告林慧端係家庭主婦，無工作所得
    或其他收入，而被告紀年穎月薪約3 萬多元，並有負債，渠
    等之家庭生活經濟狀況不甚寬裕，然待告訴人委任渠等前開
    事務並將前開帳戶之款項轉匯入渠等上開帳戶後，被告林慧
    端仍無需工作，被告紀年穎亦於98年5 月初失業後遲至 100
    年2 月才又開始工作，期間長達近2 年之時間，被告二人之
    家庭生活經濟顯無工作所得或其他收入，且在告訴人與渠等
    同住近3 個月期間即98年7 至10月，即為相同之情況，故由
    被告二人受委任前經濟狀況係入不敷出，及委任終止後渠等
    之生活開銷情形，可知被告二人在受委任期間，確有將告訴
    人之財產供作自家之生活開銷之用甚明。
(5)、另被告二人辯稱：告訴人於98年11月6 日與渠等談話錄音當
    天，告訴人在車上有同意僅取回50萬元，其餘均給被告林慧
    端云云。惟經本院勘驗被告二人於偵查中所提供之錄音光碟
    片1 片（即99偵續344 卷），結果：播放該光碟片內檔名「
    0000-0000 」，共計4 分50秒，其中於錄音時間1 分44秒時
    之內容：「林慧端：那不是你要出去住，妳就可以出去住，
    因為如果你去一定東西都在你那邊，因為你說你整個都要拿
    ，如果有人將你整個拿走。林沈秀民：沒啦！我是說拿一些
    就好，剩下的給你，這樣啦！我希望隔這樣，我的份、剩下
    的存銀行簿子這樣。」等情，此有本院勘驗筆錄1 份（詳見
    本院卷第172 至173 頁）在卷足證，是告訴人於前開錄音中
    ，並未明確提及其僅欲取回50萬元，其餘均贈與給被告林慧
    端等語，況於前開錄音中，係於被告林慧端稱：「那不是你
    要出去住，妳就可以出去住，因為如果你去一定東西都在你
    那邊，因為你說你整個都要拿，如果有人將你整個拿走。」
    後，告訴人林沈秀民始稱「沒啦！我是說拿一些就好，剩下
    的給你，這樣啦！我希望隔這樣，我的份、剩下的存銀行簿
    子這樣。」，是告訴人顯有向被告林慧端表明其整個都要拿
    ，被告林慧端以假設性問題詢問告訴人「如果有人將你整個
    拿走」，告訴人始稱「我是說拿一些就好，剩下給你」，且
    告訴人尚表明「我的份、剩下的存銀行簿子」，故揆諸上開
    錄音前後文內容之意思，不足以證明告訴人有於終止前開委
    任後，僅欲取回50萬元，其餘均贈與被告林慧端之意思。
(三)、綜上所述，告訴人因委請被告二人照顧其日常生活起居及欲
    購屋供其與被告二人同住，而將附表編號1 至5 、7 、10之
    定存解約後，將附表編號6 、9 、12、14所示之款項匯入被
    告二人之前開帳戶內，顯見被告二人確受有告訴人前開委任
    處理事務，然被告二人迄至98年11月10日止，仍未購得房屋
    以供告訴人與渠等同住，且自98年11月10日起告訴人即未再
    與被告二人同住，被告二人亦未再照顧告訴人日常生活起居
    ，以及告訴人既已向渠等表明欲取回前開款項甚明，顯見告
    訴人業已向被告二人表示終止前開委任事務，被告二人即負
    有返還前開款項扣除自98年3 月間起至98年11月10日止供作
    花費在告訴人生活日常開銷後所餘之款項予告訴人，但被告
    二人因於受委任處理事務之上開期間，將款項除用於告訴人
    生活日常開銷如房租、醫療費用等外，尚挪為渠等一家生活
    開銷之私用，渠等客觀上違背受委任之事務行為明確，亦足
    徵渠等意圖為自己不法利益之主觀犯意。故本案事證已臻明
    確，被告二人犯行，堪以認定，均應予依法論科。
二、核被告二人所為，均係犯刑法第342 條第1 項之背信罪。又
    被告二人就前開犯行，有犯意聯絡及行為分擔，均應論以共
    同正犯。爰審酌被告二人分別為告訴人之女兒及女婿，與渠
    等關係甚為密切，詎渠等竟利用告訴人對渠等之信任而貪圖
    告訴人之存款，除未善盡受託人應忠於受委任之事務外，對
    於告訴人身為渠等之母親及岳母，亦不思善盡為人子女之扶
    養義務，卻將告訴人畢生積蓄挪為己用，且猶於犯後均飾詞
    否認犯行，態度非佳，且迄今僅返還告訴人50萬元，對於告
    訴人所生之損害甚鉅，並兼衡渠等犯罪之分工，被告紀年穎
    為主要負責前開款項之花費使用者，以及渠等之生活狀況、
    智識程度等一切情狀，分別量處如主文所示之刑，並就被告
    林慧端部分，諭知易科罰金之折算標準，以資懲儆。
據上論斷，應依刑事訴訟法第299 條第1 項前段，刑法第28條、
第342 條第1 項、第41條第1 項前段，刑法施行法第1 條之1 第
1 項、第2 項前段，判決如主文。
本案經檢察官莊惠真到庭執行職務。
中    華    民    國   100    年    10    月    21    日
                  刑事第十庭    審判長法  官  林淑婷
                                      法  官  陳昭筠
                                      法  官  饒金鳳
以上正本證明與原本無異。
如不服本判決，應於判決送達後10日內，向本院提出上訴書狀，
且上訴書狀應敘述具體理由，而上訴書狀未敘述上訴理由者，應
於上訴期間（即自收受判決書之翌日起算10日）屆滿後20日內補
提理由書。
                                      書記官  許雅琪
中    華    民    國   100    年    10    月    28    日
附錄本案論罪科刑法條全文：
中華民國刑法第342 條第1 項：
為他人處理事務，意圖為自己或第三人不法之利益，或損害本人
之利益，而為違背其任務之行為，致生損害於本人之財產或其他
利益者，處5 年以下有期徒刑、拘役、科或併科1,000 元以下罰
金。
附表：林沈秀民新莊郵局帳戶之解定存及轉匯款明細表
┌──┬──────┬────┬───────────┬───────┬─────────────────┐
│編號│日    期    │行   為 │帳        戶          │金          額│備                  註            │
│    │            │        │                      │   （新臺幣） │                                  │
├──┼──────┼────┼───────────┼───────┼─────────────────┤
│ 1  │98年3 月18日│定存解約│林沈秀民              │定存淨額      │1.林沈秀民新莊郵局前開帳戶之客戶歷│
│    │            │        │新莊郵局              │307,464元     │  史交易往來明細及存摺明細影本各1 │
│    │            │        │帳號0000000-0000000 號│利息淨額      │  份（99他213 卷第5 、36至37頁）  │
│    │            │        │                      │3,417元       │2.郵政定期儲金存單暨郵政定期儲金本│
│    │            │        │                      │              │  息轉存申請書影本1 紙（99偵續344 │
│    │            │        │                      │              │  卷第31頁）                      │
├──┼──────┼────┼───────────┼───────┼─────────────────┤
│ 2  │同上        │同上    │同上                  │定存淨額      │1.林沈秀民新莊郵局前開帳戶之客戶歷│
│    │            │        │                      │223,498元     │  史交易往來明細及存摺明細影本各1 │
│    │            │        │                      │利息淨額      │  份（99他213 卷第5 、36至37頁頁）│
│    │            │        │                      │2,386元       │2.郵政定期儲金存單暨郵政定期儲金本│
│    │            │        │                      │              │  息轉存申請書影本1 紙（99偵續344 │
│    │            │        │                      │              │  卷第26頁）                      │
├──┼──────┼────┼───────────┼───────┼─────────────────┤
│ 3  │同上        │同上    │同上                  │定存淨額      │1.林沈秀民新莊郵局前開帳戶之客戶歷│
│    │            │        │                      │102,000元     │  史交易往來明細及存摺明細影本各1 │
│    │            │        │                      │利息淨額      │  份（99他213 卷第5 、36至37頁）  │
│    │            │        │                      │1,004元       │2.郵政定期儲金存單暨郵政定期儲金本│
│    │            │        │                      │              │  息轉存申請書影本1 紙（99偵續344 │
│    │            │        │                      │              │  卷第27頁）                      │
├──┼──────┼────┼───────────┼───────┼─────────────────┤
│ 4  │同上        │同上    │同上                  │定存淨額      │1.林沈秀民新莊郵局前開帳戶之客戶歷│
│    │            │        │                      │95,389元      │  史交易往來明細及存摺明細影本各1 │
│    │            │        │                      │利息淨額      │  份（99他213 卷第5 、36至37頁）  │
│    │            │        │                      │406元         │2.郵政定期儲金存單暨郵政定期儲金本│
│    │            │        │                      │              │  息轉存申請書影本1 紙（99偵續344 │
│    │            │        │                      │              │  卷第28頁）                      │
├──┼──────┼────┼───────────┼───────┼─────────────────┤
│ 5  │同上        │同上    │同上                  │定存淨額      │1.林沈秀民新莊郵局前開帳戶之客戶歷│
│    │            │        │                      │84,906元      │  史交易往來明細及存摺明細影本各1 │
│    │            │        │                      │利息淨額      │  份（99他213 卷第5 、36至37頁）  │
│    │            │        │                      │342元         │2.郵政定期儲金存單暨郵政定期儲金本│
│    │            │        │                      │              │  息轉存申請書影本1 紙（99偵續344 │
│    │            │        │                      │              │  卷第29頁）                      │
├──┼──────┴────┴───────────┴───────┴─────────────────┤
│小計│                                                820,812元                                         │
├──┼──────┬────┬───────────┬───────┬─────────────────┤
│ 6  │同上        │提轉存簿│自林沈秀民、新莊郵局、│847,576元     │1.林沈秀民新莊郵局前開帳戶之客戶歷│
│    │            │        │帳號0000000-0000000 號│              │  史交易往來明細及存摺明細影本各1 │
│    │            │        │轉入林慧端、新莊郵局、│              │  份（99他213 卷第5 、36至37頁）  │
│    │            │        │帳號0000000-0000000號 │              │2.林慧端新莊郵局前開帳戶之客戶歷史│
│    │            │        │                      │              │  交易往來明細1 份（99他213 卷第62│
│    │            │        │                      │              │  頁、99偵續344 卷第61頁）        │
├──┼──────┼────┼───────────┼───────┼─────────────────┤
│ 7  │98年4 月18日│定存解約│林沈秀民              │定存淨額      │1.林沈秀民新莊郵局前開帳戶之客戶歷│
│    │            │        │新莊郵局              │388,581元     │  史交易往來明細及存摺明細影本各1 │
│    │            │        │帳號0000000-0000000 號│利息淨額      │  份（99他213 卷第5 、36至37頁）  │
│    │            │        │                      │10,436元      │                                  │
│    │            │        │                      │合計399,017元 │                                  │
├──┼──────┼────┼───────────┼───────┼─────────────────┤
│ 8  │98年4 月18日│現金提款│同上                  │30,000元      │1.林沈秀民新莊郵局前開帳戶之客戶歷│
│    │            │        │                      │              │  史交易往來明細及存摺明細影本各1 │
│    │            │        │                      │              │  份（99他213 卷第5 、36至37頁）  │
├──┼──────┼────┼───────────┼───────┼─────────────────┤
│ 9  │98年4 月25日│提轉存簿│自林沈秀民、新莊郵局、│369,017元     │1.林沈秀民新莊郵局前開帳戶之客戶歷│
│    │            │        │帳號0000000-0000000 號│              │  史交易往來明細及存摺明細影本各1 │
│    │            │        │轉入林慧端、新莊郵局、│              │  份（99他213 卷第5 、36至37頁）  │
│    │            │        │帳號0000000-0000000號 │              │2.林慧端新莊郵局前開帳戶之客戶歷史│
│    │            │        │                      │              │  交易往來明細1 份（99他213 卷第62│
│    │            │        │                      │              │  頁、99偵續344 卷第61頁）        │
├──┼──────┼────┼───────────┼───────┼─────────────────┤
│ 10 │98年6 月25日│定存解約│林沈秀民              │定存淨額      │1.林沈秀民新莊郵局前開帳戶之客戶歷│
│    │            │        │新莊郵局              │582,871元     │  史交易往來明細及存摺明細影本各1 │
│    │            │        │帳號0000000-0000000 號│利息淨額      │  份（99他213 卷第5 、36至37頁）  │
│    │            │        │                      │15,643元      │2.郵政定期儲金存單暨郵政定期儲金本│
│    │            │        │                      │合計598,514元 │  息轉存申請書影本1 紙（99偵續344 │
│    │            │        │                      │              │  卷第30頁）                      │
├──┼──────┼────┼───────────┼───────┼─────────────────┤
│ 11 │98年6 月5 日│提開業支│同上                  │598,514元     │1.林沈秀民新莊郵局前開帳戶之客戶歷│
│    │            │        │                      │              │  史交易往來明細及存摺明細影本各1 │
│    │            │        │                      │              │  份（99他213 卷第5 、36至37頁）  │
│    │            │        │                      │              │2.支票影本1 紙（99偵續344 卷第22頁│
│    │            │        │                      │              │  ）                              │
├──┼──────┼────┼───────────┼───────┼─────────────────┤
│ 12 │同上        │支票存款│紀年穎                │598,514元     │1.合作金庫銀行支票存款存款憑條（無│
│    │            │        │合作金庫三重分行      │              │  摺）1 紙（99他213 卷第31 之1頁）│
│    │            │        │帳號0000000000000號   │              │2.紀年穎合作金庫三重分行前開帳戶之│
│    │            │        │                      │              │  交易明細表1 份（99偵續344 卷第50│
│    │            │        │                      │              │  至59之1 頁）                    │
├──┼──────┼────┼───────────┼───────┼─────────────────┤
│ 13 │98年6 月9 日│交換代付│同上                  │672,000元     │1.林沈秀民新莊郵局前開帳戶之客戶歷│
│    │            │（即林慧│                      │              │  史交易往來明細及存摺明細影本各1 │
│    │            │倩勞保死│                      │              │  份（99他213 卷第5 、36至37頁）  │
│    │            │亡給付）│                      │              │                                  │
├──┼──────┼────┼───────────┼───────┼─────────────────┤
│ 14 │98年6 月11日│提轉匯兌│自林沈秀民、新莊郵局、│672,000元     │1.林沈秀民新莊郵局前開帳戶之客戶歷│
│    │            │        │帳號0000000-0000000 號│              │  史交易往來明細及存摺明細影本各1 │
│    │            │        │轉入紀年穎、合作金庫三│              │  份（99他213 卷第5 、36至37頁）  │
│    │            │        │重分行、帳號0000000000│              │2.郵政跨行匯款申請書1 紙（99他213 │
│    │            │        │306 號                │              │  卷第31頁）                      │
├──┼──────┼────┼───────────┼───────┼─────────────────┤
│ 15 │98年11月10日│跨行匯入│自林慧端、新莊郵局、帳│500,000元     │1.郵政跨行匯款申請書1 紙（99他213 │
│    │            │        │號0000000-0000000 號轉│              │  卷第32頁）                      │
│    │            │        │匯至林沈秀民、臺北富邦│              │2.林慧端新莊郵局前開帳戶之客戶歷史│
│    │            │        │銀行雙園分行、帳號4002│              │  交易往來明細1 份（99他213 卷第62│
│    │            │        │00000000 號           │              │  頁、99偵續344 卷第61頁）        │
│    │            │        │                      │              │3.林沈秀民臺北富邦銀行雙園分行前開│
│    │            │        │                      │              │  帳戶之存摺對帳單1 份（99他213 卷│
│    │            │        │                      │              │  第64頁）                        │
├──┼──────┼────┼───────────┼───────┼─────────────────┤
│ 16 │98年11月26日│跨行匯入│自林沈秀民、臺北富邦銀│500,000元     │1.林沈秀民新莊郵局前開帳戶之客戶歷│
│    │            │        │行雙園分行、帳號400210│              │  史交易往來明細及存摺明細影本各1 │
│    │            │        │714250號轉匯至林沈秀民│              │  份（99他213 卷第5 、36至37頁）  │
│    │            │        │、新莊郵局、帳號244136│              │2.林沈秀民臺北富邦銀行雙園分行前開│
│    │            │        │0-0000000號           │              │  帳戶之存摺對帳單1 份（99他213 卷│
│    │            │        │                      │              │  第64頁）                        │
├──┼──────┴────┴───────────┴───────┴─────────────────┤
│合計│編號6、9即匯入林慧端帳戶之款項合計  ：847,876元+369,017元=1,216,893元                             │
│    │編號12、14即匯入紀年穎帳戶之款項合計：598,514元+672,000元=1,270,514元                             │
│    │故6、9、12、14總計：2,487,407元                                                                   │
└──┴─────────────────────────────────────────────────┘